# 长投，商誉外币报表折算，分步合并和一次性合并的差异

提问人：sysulaiyb 时间：2018-04-09 05:01:33
请教陈版，A公司记账本位币人民币，B公司记账本位币欧元，B是A的子公司。 7 月 31 日B收购了C，收购成本 4000 万欧元，形成长投，C的记账本位币是欧元，购买日可辨认净资产公允价值 3000 万欧元。 12 月 31 日编制合并报表时，如果我一层一层合并，那会形成商誉 1000 万欧元，用 12 月 31 日汇率将商誉折算成人民币(假设是7.8)，那商誉就是 7800 万人民币。 但是如果我不想一层一层合并，而是一次性全折算成人民币，再在 A层面合并，B的单体报表，按准则 4000 万长投是用 1231 的汇率做折算(31200万欧元)，C的单体报表，购买日净资产是用购买日的汇率做折算(假设汇率7.9)，那购买日净资产就是 23700 万人民币，在A层面合并，商誉会是 7500 万人民币，跟一层一层合并不一样。 请问哪种才是对的？ 还是说我一次性合并时，长投应该区分，其中 3000 万用 731 的汇率折算， 1000 用 1231 的汇率折算，这样才能保证两种方法算出来结果一样

回答人：chenyiwei
即使是采用一次性合并，C的单体报表中各项资产（包括商誉）、负债也是应采用期末汇率折算的，所以合并报表的结果也是商誉为7800 万元人民币，不应有差异。 关键是：商誉本身也是被购买方资产的一部分，所以期末也应当按期末即期汇率折算，并确认外币报表折算差额。

提问人：sysulaiyb 时间：2018-04-17 23:19:12
陈版，不好意思，我还是不太理解，假如我是用成本法编制合并报表，期末将报表折算后的长投和购买日C的净资产抵消，这时长投是用期末汇率，购买日C的净资产是一直不变，也就是 3000 万欧元*7.9，得出来的商誉人民币数就跟分层合并不一样了？ 除非是我净资产也用成期末汇率折算，或者把期末报表折算差额也包含进抵消分录去？

回答人：chenyiwei
资产、负债（包括商誉）当然都要用期末汇率折算，折算差额也包含在抵销分录中。

提问人：sysulaiyb 时间：2018-05-01 17:52:11
请教陈版，直接用成本法做合并报表，长投与所有者权益抵消的时候不是应该用购买日的价值吗？为什么汇率是用期末的汇率，这样做出来的合并抵消分录不是就和购买日抵消分录不一样？这点一直没想明白。谢谢。

回答人：chenyiwei
权益类项目和对应的长投应该都是购买日的汇率，但相对应的资产、负债项目都是期末汇率。相关外币折算差额在合并报表层面应保留。感谢补充。

提问人：sysulaiyb 时间：2018-05-03 02:16:34
请教陈版，如果权益类项目和对应的长投都用购买日的汇率，但抵消后差额的商誉也就相当于是用购买日的汇率折算了，与规定的外币商誉应该用期末汇率折算相矛盾？不知道有没有理解错。

回答人：chenyiwei
对商誉还是要另外按期末汇率折算，在合并报表层面确认对应的汇率变动影响和其他综合收益（外币报表折算差额）。

提问人：sysulaiyb 时间：2018-05-04 03:49:29
陈版，那是不是可以理解，对应的长投中，溢价（商誉的部分）折算汇率可以用期末，与被投资方净资产价值相当的部分折算汇率用购买日汇率，即在本案例中，长投里 3000 万用 731 的汇率折算， 1000 万用 1231 的汇率折算，这样就能一次性保证折算后的商誉是用期末的汇率折过来，同时也能与购买日的净资产完全抵消？

回答人：chenyiwei
也可以。另外需保证被收购方的资产、负债都是按期末汇率折算的。